臺灣桃園地方法院交通事件裁定        100年度交聲字第224號
原處分機關  交通部公路總局新竹區監理所中壢監理站
異  議  人
即受處分人  吳永有
上列異議人即受處分人因違反道路交通管理處罰條例案件，不服
交通部公路總局新竹區監理所中壢監理站中華民國100 年3 月17
日壢監裁字第裁53-DP0000000號違反道路交通管理事件裁決書所
為之處分（原舉發案號：桃警局交字第DP0000000 號），聲明異
議，本院裁定如下：
    主  文
本件於臺灣桃園地方法院檢察署99年度偵字第32245 號公共危險
案件刑事訴訟終結前，停止其程序。
    理  由
一、按交通法庭對於聲明異議案件，涉及犯罪嫌疑者，得在刑事
    訴訟終結前，以裁定停止其程序，道路交通事件處理辦法第
    16 條第2 項定有明文。
二、原處分意旨略以：異議人即受處分人吳永有於民國99年11月
    3 日上午7 時40分許，駕駛車牌號碼DC-2049 號自用小貨車
    ，行經桃園縣平鎮市○○路243 號前發生交通事故，經桃園
    縣政府警察局交通隊調查，認異議人有「超車未保持適當間
    隔、汽車駕駛人駕駛汽車肇事致人受傷而逃逸者」之違規事
    實，遂填製桃園縣政府警察局桃警局交字第DP0000000 號舉
    發違反道路交通管理事件通知單舉發。嗣原處分機關即交通
    部公路總局新竹區監理所中壢監理站認異議人確有上開違規
    事實，乃於100 年3 月17日以壢監裁字第裁53-DP0000000號
    違反道路交通管理事件裁決書，依道路交通管理處罰條例第
    47條第3 款、第62條第3 項、第4 項、第67條第3 項（裁決
    書誤植第64條第2 項，漏載第62條第3 項、第4 項、第67條
    第3 項）及違反道路交通管理事件統一裁罰基準表之規定，
    裁處異議人罰鍰新臺幣7,200 元及吊銷駕駛執照，1 年內不
    得重新考領駕駛執照等語。異議人不服，提起本件異議。
三、經查，異議人因原處分所認定之交通違規行為，同時涉嫌刑
    法肇事逃逸罪嫌，現由臺灣桃園地方法院檢察署以99年度偵
    字第32245 號公共危險案件偵查中，有臺灣高等法院被告前
    案紀錄表及100 年7 月12日桃檢朝翔99偵32245 字第058061
    號函各1 份在卷可稽。而異議人則辯稱當時擦撞力道輕微，
    伊無法分辨是否為車上所載木工器具聲或擦撞聲，伊並無肇
    事逃逸等語，是本件異議人是否確有違反道路交通管理處罰
    條例第62條第3 項之肇事逃逸規定，涉及車禍當日之發生經
    過究竟為何，為免裁判兩歧，並基於訴訟經濟之考量，爰依
    首揭規定，於前開刑事訴訟終結前，諭知停止本件程序，爰
    裁定如主文。
四、依道路交通事件處理辦法第16條第2 項，裁定如主文。
中    華    民    國    100    年    7    月    14    日
                           交通法庭  法  官  陳秋君
以上正本證明與原本無異。
如不服本裁定，應於裁定送達後5 日內向本院提出抗告狀。
                                     書記官  吳采蓉
中    華    民    國   100    年    7     月    21    日